【裁判字號】    89,毒抗,508
【裁判日期】    890531
【裁判案由】    毒品危害防制條例
【裁判全文】
臺灣高等法院刑事裁定                            八十九年度毒抗字第五八號
    抗  告  人
    即  被  告  甲○○
右列抗告人因違反毒品危害防制條例案件，不服臺灣桃園地方法院中華民國八十八年
十二月十日裁定（八十八年度毒聲字第七四五二號）提起抗告，本院裁定如左：
    主  文
抗告駁回。
    理  由
一、原裁定意旨略以：抗告人即被告甲○○前因施用毒品案件，經裁定送觀察、勒戒
    後，認無繼續施用毒品之傾向，業經台灣桃園地方法院檢察署檢察官於民國八十
    八年九月二十八日以八十八年度毒聲字第０００一四五號不起訴處分確定（聲請
    書漏載此部分）。被告又基於施用第二級毒品安非他命之犯意，於八十八年十月
    三日下午六時許前九十六小時內某時，在台灣地區施用第二級毒品安非他命，為
    警於八十八年十月三日十八時許，在桃園縣龍潭鄉○○街六三巷一號查獲。被告
    雖否認有何施用毒品安非他命之犯行，惟被告於八十八年十月三日十八時許在桃
    園縣龍潭鄉○○街六三巷一號查獲時，經警採集其尿液，經送驗後呈安非他命陽
    性反應，此有桃園縣衛生局八十八年十一月二十二日所出具不法藥物尿液檢定書
    乙紙附卷可參，並有被告所有之第二級毒品安非他命毛重六．五公克、施用毒品
    器具吸食器一個、玻璃球二個扣案可佐，足堪認被告於被查獲（原裁定誤植為八
    十八年八月八日下午四時許）前回溯九十六小時之某一時段內，確曾施用第二級
    毒品安非他命。檢察官依毒品危害防制條例第二十條第三項前段（聲請書誤載為
    第一項），聲請裁定將被告送勒戒處所觀察、勒戒，經核無不合，爰裁定將被告
    送勒戒處所觀察、勒戒等語。
二、抗告意旨空言不服原裁定，惟並未具體陳明不服之理由。
三、經查：（一）被告於八十八年十一月三日下午六時許（聲請書及原裁定均誤植為
    八十八年十月三日下午六時許），在右址為警查獲，並經警於八十八年十一月四
    日上午九時許製作調查筆錄且採集其尿液送驗有安非他命陽性反應，此有桃園縣
    衛生局之不法藥物尿液檢定書附卷可參。（二）扣案之安非他命吸食器二組、吸
    食安非他命用玻璃球二個、電子秤一個、安非他命二小包（合計毛重六點五公克
    ），其中玻璃球二個係在被告所居之房間內茶几下查獲且為被告所有、安非他命
    二包亦係在上揭房間衣櫥中之衣服口袋內發現、吸食器二個則分別在上揭房間後
    方倉庫之狗籠內及被告之弟弟之房間內查得等情，業據被告於警訊中供明，並有
    搜索扣押證明筆錄及扣押物品清單在卷。據上，被告若無施用毒品安非他命，其
    尿液中焉有安非他命之陽性反應，且其居住之房間中何以會放置供施用毒品之器
    具及毒品安非他命。是被告所辯未施用毒品安非他命云云，顯不足採。按安非他
    命經施用後約百分之七十於二十四小時內自尿中排出，約百分之九十於九十六小
    時內自尿中排出，因此尿液中可檢測出安非他命陽性反應，其最長之時間不會超
    過九十六小時，此有行政院衛生署藥物食品檢驗局（八一）藥檢壹字第００一一
    五六號函在卷可參，而被告於八十八年十一月三日下午六時許為警查獲，翌日上
    午九時許始採集尿液，衡之常理，被告自八十八年十一月三日下午六時至翌日上
    午九時許之十五個小時中不可能在警局內施用安非他命，故上揭九十六小時應扣
    除此十五小時，是堪認被告應係於八十八年十一月三日下午六時許回溯前八十一
    小時內某一時段，確有在某不詳地點施用安非命。原審認定被告施用毒品安非他
    命之時間有誤，應予更正。本件事證明確，原審依毒品危害防制條例第二十條第
    三項及觀察勒戒處執行條例第三條第一項規定裁定送觀察勒戒，於法並無不合。
    本件抗告，並無理由，應予駁回。
四、據上論結，應依刑事訴訟法第四百十二條，裁定如主文。
中    華    民    國    八十九    年       五       月      三十一      日
                              臺灣高等法院刑事第二十一庭
                                  審判長法  官  葉  騰  瑞
                                        法  官  魏  大  喨
                                        法  官  陳  憲  裕
右正本證明與原本無異。
不得再抗告。
                                        書記官  劉  育  妃
中    華    民    國    八十九    年        六      月        二        日


司法院資訊處製作；財團法人民間司法改革基金會備份。
